【裁判字號】    99,簡上,829
【裁判日期】    990930
【裁判案由】    詐欺
【裁判全文】
臺灣板橋地方法院刑事判決             99年度簡上字第829號
上  訴  人
即  被  告  乙○○
選任辯護人  黃雅婷律師
上列上訴人即被告因詐欺案件，不服本院中華民國99年6 月28日
99年度簡字第4648號第一審判決（聲請簡易判決處刑案號：臺灣
板橋地方法院檢察署99年度偵字第9199號），提起上訴，本院管
轄之第二審合議庭判決如下：
    主  文
上訴駁回。
乙○○緩刑貳年，緩刑期間付保護管束，並應向被害人甲○○支
付如附表所示數額之財產上損害賠償，且應向指定之政府機關、
政府機構、行政法人、社區或其他符合公益目的之機構或團體提
供肆拾小時之義務勞務。
    事實及理由
一、本案經本院審理結果，認原審以上訴人即被告乙○○係犯刑
    法第30條第1 項前段、第339 條第1 項之幫助詐欺取財罪，
    遂引用刑事訴訟法第449 條第1 項前段、第3 項、第454 條
    第2 項、刑法第30條第1 項前段、第2 項、第339 條第1 項
    、第41條第1 項前段、刑法施行法第1 條之1 第1 項、第2
    項前段，逕以簡易判決處刑，量處被告有期徒刑6 月，如易
    科罰金，以新台幣（下同）1 千元折算1 日，認事用法及量
    刑均無不當，應予維持，並引用原審判決書記載之事實、證
    據及理由（詳如附件）。
二、被告上訴意旨略以：我承認檢察官所聲請簡易判決處刑之事
    實，但希望法院給我緩刑的機會云云。經查，被告業已當庭
    表示認罪之意，惟僅請求法院宣告緩刑，其上訴自屬無據，
    應予駁回。
三、查被告並無任何前科紀錄，此有臺灣高等法院被告前案紀錄
    表1 份在卷可按，可知其前未曾因故意犯罪而受有期徒刑以
    上刑之宣告。本院審酌其無非係因經濟狀況不佳，急於應徵
    工作，始一時短於思慮致罹刑章，並非為牟取不法利益，而
    蓄意侵害他人，嗣於本院審理時又與被害人甲○○經調解成
    立，被告願意支付被害人如附表所示之金額，足見被告於事
    後尚知有所彌補，其經此教訓後，當知所警惕，且其所為僅
    屬幫助之階段，並非真正造成實害之人，實宜使其有機會得
    以改過遷善，是以本院認尚無逕對被告施以短期自由刑之必
    要，自可先賦予其適當之社會處遇，以期其能有效回歸社會
    ，故上開對被告宣告之刑，以暫不執行為適當，爰依刑法第
    74條第1 項第1 款規定，另諭知緩刑2 年；又本院斟酌被告
    雖與被害人經調解成立，同意支付被害人6 萬元（支付方式
    如附表所示），但實際上被告尚未履行，為免被告於受緩刑
    宣告後未能依約履行，爰同時諭知被告應向被害人支付如附
    表所示數額之財產上賠償，以保障被害人之權益；復且斟酌
    被告之犯罪情節，爰命被告應向指定之政府機關、政府機構
    、行政法人、社區或其他符合公益目的之機構或團體提供40
    小時之義務勞務。倘被告違反上開應行負擔之事項且情節重
    大者，依法其緩刑之宣告仍得由檢察官向本院聲請撤銷；又
    被告應執行刑法第74條第2 項第5 款所定事項（即上述義務
    勞務部分），爰依刑法第93條第1 項第2 款規定，於緩刑期
    間將被告付保護管束。
據上論斷，依刑事訴訟法第455 條之1 第3 項、第368 條、第37
3 條，刑法第74條第1 項第1 款、第2 項第3 款、第5 款、第3
項、第93條第1 項第2 款，判決如主文。
本案經檢察官林修平到庭執行職務。
中    華    民    國    99    年    9     月    30    日
                  刑事第十七庭  審判長法官  陳信旗
                                      法官  俞秀美
                                      法官  劉正偉
┌───────────────────────────┐
│附表                                                  │
├───────────────────────────┤
│被告應支付被害人甲○○新台幣（下同）6 萬元，其支付方式│
│為：被告應自民國99年9 月起，按月於每月26日支付告訴人1 │
│萬元，至全部清償完畢為止，如一期未履行，視為全部到期。│
└───────────────────────────┘
以上正本證明與原本無異
本判決不得上訴。
                                      書記官  陳金鳳
中    華    民    國    99    年    9     月    30    日

司法院資訊處製作；財團法人民間司法改革基金會備份。
